臺灣彰化地方法院刑事判決　　　　　　　　　　　　　九十三年度易字第三九九號
　　公　訴　人　臺灣彰化地方法院檢察署檢察官
　　被　　　告　乙○○
　　選任辯護人　朱坤棋律師
右列被告因竊盜案件，經檢察官提起公訴（九十二年度偵字第八一一六號），於本院
準備程序中，被告就被訴事實為有罪之陳述，經本院合議庭裁定改依簡式審判程序審
理，並判決如左：
    主  文
乙○○竊盜，累犯，處有期徒刑捌月。
    事  實
一、乙○○曾有三次竊盜前科，分經法院判處有期徒刑一年六月、一年十月及二年六
    月確定，最近一次係於民國八十五年九月九日，經本院以八十五年度易字第九七
    號判處有期徒刑二年六月確定，嗣於八十八年一月八日縮短刑期假釋出監，八十
    九年十月一日縮刑期滿未經撤銷假釋而視為執行完畢。詎其仍不知悔改，因缺款
    花用，復意圖為自己不法之所有，基於竊盜之犯意，於九十二年二月八日凌晨二
    時許，駕駛登記輝興汽車貨運有限公司名下實際係其所有車牌號碼○七九－ＧＨ
    號營業大貨車，前往高營造有限公司（下簡稱高公司）向謝文炎承租作為工
    地使用之彰化縣二林鎮○○里○○段二四六之二地號之空地上，以上開大貨車之
    吊桿，吊起高公司所有而由甲○○管理使用之鋼筋一批（含規格十分三‧七噸
    、規格九分一‧二噸、規格四分一‧六噸，共六‧五噸）及鋼筋籠四圓（總價值
    約新台幣十一萬元至十二萬元之間）而竊取之，同日凌晨二時二十分許得手後正
    欲離去之際，經巡邏員警發現，乙○○乃棄車逃逸。嗣經警依右揭遺留竊案現場
    之車號通知乙○○於同日十二時零五分許到案說明，始偵知上情。
二、案經彰化縣警察局二林分局報告臺灣彰化地方法院檢察署檢察官偵查起訴。
    理  由
一、被告乙○○於準備程序中，就右揭犯罪事實為有罪之陳述，且所犯係死刑、無期
    徒刑、最輕本刑為三年以上有期徒刑以外之罪，經本院合議庭依刑事訴訟法第二
    百七十三條之一第一項之規定，裁定由法官一人獨任進行簡式審判程序，合此敘
    明。
二、右揭犯罪事實，業據被告於警詢及本院審理時自白不諱，並經證人甲○○於警詢
    中指述甚明，復有甲○○出具之贓物認領保管單乙紙及現場照片四幀、農地租用
    契約書乙紙及車籍作業系統－查詢認可資料乙紙附卷可稽。至被告雖於九十一年
    八月七日凌晨三時許，以同一方法竊取興福營造有限公司所有之鋼筋一批，嗣於
    九十二年三月二十七日，經臺灣臺南地方法院以九十二年度易字第二一○號判處
    有期徒刑一年二月，復於同年七月二十九日，經臺灣高等法院臺南分院以九十二
    年度上易字第五七五號判決上訴駁回而告確定等情，固有上開刑事判決二份在卷
    可稽，惟按刑法上連續犯之所謂出於概括犯意，必須其多次犯罪行為自始均在一
    個預定犯罪計劃以內，出於主觀上始終同一犯意之進行，若中途另有新犯意發生
    ，縱所犯為同一罪名，究非連續其初發的意思，即不能成立連續犯，最高法院八
    十五年度台上字第四五三四號判決可參。本件被告竊盜之時間係九十二年二月八
    日，距離前案判決之竊盜時間九十一年八月七日，時間相距六月之久，且觀諸被
    告於臺灣臺南地方法院審理前案時自承稱：九十一年八月七日載鋼筋後，並未想
    到九十二年二月八日要去彰化縣二林鎮偷鋼筋，因過完年沒有錢，才又另行起意
    等語（詳上開九十二年度易字第二一○號判決第五頁），足知被告於前案竊盜時
    ，並未預見日後將再次竊盜，且係因缺款花用，始另行起意，而為本件竊盜犯行
    ，洵堪認定，準此，顯難認其於前案竊盜及本案竊盜之二次犯罪係在同一預定犯
    罪計劃內，而出於主觀上始終同一犯意之進行，尚不得認係有裁判上一罪之連續
    犯關係，而與上開業經判決確定之竊盜事實無裁判上一罪之關係，自非該判決既
    判力效力所及，職是，就被告本案竊盜犯行，本院自得審究，並得為實體之判決
    ，附此敘明。綜上，本案事證已臻明確，被告犯行，洵堪認定。
三、核被告所為，係犯刑法第三百二十條第一項之竊盜罪。第查被告曾因竊盜案件，
    於八十五年九月九日，經本院以八十五年度易字第九七號判處有期徒刑二年六月
    確定，嗣於八十八年一月八日縮短刑期假釋出監，八十九年十月一日縮刑期滿未
    經撤銷假釋而視為執行完畢，此有臺灣高等法院被告全國前案紀錄表乙份在卷可
    稽，其於受有期徒刑執行完畢後，五年以內再犯有期徒刑以上刑之本罪，為累犯
    ，應依刑法第四十七條之規定加重其刑。爰審酌被告有三次竊盜前科，有上開臺
    灣高等法院被告全國前案紀錄表可考，仍不知悔改，復犯罪名相同之本罪，行為
    甚為可議，竊盜所得之財物價值非微，惟坦承犯行，犯後態度良好，兼衡被告之
    品性、目的、手段、所生危害等一切情狀，量處如主文所示之刑，以資懲儆。
據上論斷，應依刑事訴訟法第二百七十三條之一第一項、第二百九十九條第一項前段
，刑法第三百二十條第一項、第四十七條，罰金罰鍰提高標準條例第一條前段，判決
如主文。
本案經檢察官吳怡盈到庭執行職務。
中      華      民      國      九十三      年      六      月    九    日
                                臺灣彰化地方法院刑事第三庭
                                    法      官     游  秀  雯
右正本證明與原本無異。
如不服本判決，應於判決送達後十日內，向本院提出上訴狀（須附繕本）。
告訴人或被害人對於判決如有不服具備理由請求檢察官上訴者，其上訴期間之計算係
以檢察官收受判決正本之日期為準。
                                    法院書記官     陳  文  俊
中      華      民      國      九十三      年     六     月      九    日
附錄本案論罪科刑法條全文：
刑法第三百二十條
意圖為自己或第三人不法之所有，而竊取他人之動產者，為竊盜罪，處五年以下有期
徒刑、拘役或五百元以下罰金。
意圖為自己或第三人不法之利益，而竊佔他人之不動產者，依前項之規定處斷。
前二項之未遂犯罰之。
